---
title: "Mikroekonomi"
subtitle: "Kontrak Perkuliahan"
author: "Tedy Herlambang"
institute: ""
date: '`r Sys.Date()`'
output:
  xaringan::moon_reader:
    chakra: libs/remark-latest.min.js
	css: ["useR_nolog.css", "uwm-fonts", "extra_css.css"]
    lib_dir: libs
    nature:
      highlightStyle: github
      highlightLines: true
      countIncrementalSlides: false
      ratio: "16:9"
---
```{r setup, include=FALSE}
options(htmltools.dir.version = FALSE)
knitr::opts_chunk$set(
  fig.width=9, fig.height=3.5, fig.retina=3,
  out.width = "100%",
  cache = FALSE,
  echo = TRUE,
  message = FALSE, 
  warning = FALSE,
  hiline = TRUE
)
```

```{r xaringan-themer, include=FALSE, warning=FALSE}
library(xaringanthemer)
style_duo_accent(
  primary_color = "#1381B0",
  secondary_color = "#FF961C",
  inverse_header_color = "#FFFFFF"
)
```

```{r load_packages, message=FALSE, warning=FALSE, include=FALSE} 
library(fontawesome)
```

```{r xaringan-tile-view, echo=FALSE}
xaringanExtra::use_tile_view()
```

```{r xaringan-scribble, echo=FALSE}
xaringanExtra::use_scribble()
```
layout: true
  
<div class="my-footer"><span>bangtedy.github.io</span></div>

<!-- this adds the link footer to all slides, depends on my-footer class in css-->

---

## Tujuan Pembelajaran:
Setelah mengikuti matakuliah ini, mahasiswa diharapkan mampu menggunakan mikroekonomi sebagai suatu seni dan sains dalam menganalisis persoalan-persoalan ekonomi.

## Strategi Perkuliahan

- Perkuliahan dilakukan sebanyak 14 kali pertemuan dan 2 kali pertemuan untuk UTS dan UAS. 
- Metode perkuliahan adalah ramuan antara ceramah, diskusi, responsi/latihan dan presentasi kelompok. 
- Mahasiswa wajib mengikuti perkuliahan minimal 80 persen.

---

## Kriteria Penilaian

Nilai Akhir (**NA**) adalah nilai kumulatif dari nilai ujian tengah semester (UTS), ujian akhir semester (**UAS**) dan nilai **LL** (tugas individu, kelompok, kehadiran) dengan proporsi sebagai berikut:

1.	UTS dan UAS dilakukan melalui ujian tertulis dengan bobot total **70%**.
2.	LL dinilai melalui aktivitas mahasiswa (tugas-tugas dan kehadiran) dengan bobot **30%**.

## Referensi Utama

1. McEachern, William A. 2019. *Principles of Microeconomics*. Cengage Learning.
2. Besanko, D and Braeutigam, Ronald R., 2020. *Microeconomics*, 6th edition. John Wiley & Sons.

---

## Materi Perkuliahan:

- [Minggu 1: Sains dan Seni Analisis Ekonomi](https://bangtedy.github.io/mikroekonomi/minggu1#1)
- [Minggu 2: Alat dan Sistem Ekonomi](https://bangtedy.github.io/mikroekonomi/minggu2#1)
- [Minggu 3: Pembuat Keputusan Ekonomi](https://bangtedy.github.io/mikroekonomi/minggu3#1)
- [Minggu 4: Permintaan, Penawaran dan Pasar](https://bangtedy.github.io/mikroekonomi/minggu4#1)
- [Minggu 5: Elastisitas Permintaan dan Penawaran](https://bangtedy.github.io/mikroekonomi/minggu5#1)
- [Minggu 6: Permintaan dan Pilihan Konsumen](https://bangtedy.github.io/mikroekonomi/minggu6#1)
- [Minggu 7: Review pra UTS](https://bangtedy.github.io/mikroekonomi/minggu7#1)
- **Minggu 8: UTS**
- [Minggu 9: Produksi dan Biaya](https://bangtedy.github.io/mikroekonomi/minggu9#1)
- [Minggu 10: Pasar Bersaing sempurna](https://bangtedy.github.io/mikroekonomi/minggu10#1)
- [Minggu 11: Monopoli](https://bangtedy.github.io/mikroekonomi/minggu11#1)
- [Minggu 12: Persaingan Monopolistik dan Oligopoli](https://bangtedy.github.io/mikroekonomi/minggu12#1)
- [Minggu 13: Pasar Input ](https://bangtedy.github.io/mikroekonomi/minggu13#1)
- [Minggu 14: Kapital dan Kewirausahaan](https://bangtedy.github.io/mikroekonomi/minggu14#1)
- [Minggu 15: Review pra UAS](https://bangtedy.github.io/mikroekonomi/minggu15#1)
- **Minggu 16: UAS**

---
class: inverse, right, middle


### Kso'on, find me at...

[`r fa(name = "twitter")` @t_hlb](http://twitter.com/t_hlb)  
[`r fa(name = "blog")` bangtedy.github.io](https://bangtedy.github.io)
